Config:
  hfst:
    Gen: ../../../src/generator-gt-norm.hfst
    Morph: ../../../src/analyser-gt-norm.hfst
  xerox:
    Gen: ../../../src/generator-gt-norm.xfst
    Morph: ../../../src/analyser-gt-norm.xfst
    App: lookup


# Comments after each noun:
# ok = checked against
# ? = not checked

# Lulesami names in Lexicons ACCRA, MARJA, LONDON, BASUDIS, VARGGAT, ALEUHTAT, ANAR, DUORTNUS, TIEMPEL, EATNAMAT, DAVVISUOLU, GEAVNNIS, SULLOT

Tests:

  Propernoun - Gejrá: # ACCRA-mal
    Gejrá+N+Prop+Sem/Mal+Sg+Nom: Gejrá
    Gejrá+N+Prop+Sem/Mal+Sg+Gen: Gejrá
    Gejrá+N+Prop+Sem/Mal+Sg+Acc: Gejráv
    Gejrá+N+Prop+Sem/Mal+Sg+Ine: Gejrán
    Gejrá+N+Prop+Sem/Mal+Sg+Ill: Gejráj
    Gejrá+N+Prop+Sem/Mal+Sg+Ela: Gejrás
    Gejrá+N+Prop+Sem/Mal+Sg+Com: Gejrájn
    Gejrá+N+Prop+Sem/Mal+Pl+Nom: Gejrá
    Gejrá+N+Prop+Sem/Mal+Pl+Ill: Gejrájda
    Gejrá+N+Prop+Sem/Mal+Ess: Gejrán
    Gejrá+N+Prop+Sem/Mal+Der/lasj+N+Sg+Nom: []
    Gejrá+N+Prop+Sem/Mal+Der/k+N+Sg+Nom: []
    
#  Propernoun - Pentá: # ACCRA-obj
#    Pentá+N+Prop+Sem/Obj+Sg+Nom: Pentá
#    Pentá+N+Prop+Sem/Obj+Sg+Gen: Pentá
#    Pentá+N+Prop+Sem/Obj+Sg+Acc: Pentáv
#    Pentá+N+Prop+Sem/Obj+Sg+Ine: Pentán
#    Pentá+N+Prop+Sem/Obj+Sg+Ill: Pentáj
#    Pentá+N+Prop+Sem/Obj+Sg+Ela: Pentás
#    Pentá+N+Prop+Sem/Obj+Sg+Com: Pentájn
#    Pentá+N+Prop+Sem/Obj+Pl+Nom: Pentá
#    Pentá+N+Prop+Sem/Obj+Pl+Ill: Pentájda
#    Pentá+N+Prop+Sem/Obj+Ess: Pentán
#    Pentá+N+Prop+Sem/Obj+Der/lasj+N+Sg+Nom: []
#    Pentá+N+Prop+Sem/Obj+Der/k+N+Sg+Nom: []
 
  Propernoun - Gáhti: # ACCRA-fem
    Gáhti+N+Prop+Sem/Fem+Sg+Nom: Gáhti
    Gáhti+N+Prop+Sem/Fem+Sg+Gen: Gádi
    Gáhti+N+Prop+Sem/Fem+Sg+Acc: Gádiv
    Gáhti+N+Prop+Sem/Fem+Sg+Ine: Gádin
    Gáhti+N+Prop+Sem/Fem+Sg+Ill: Gáhtij
    Gáhti+N+Prop+Sem/Fem+Sg+Ela: Gádis
    Gáhti+N+Prop+Sem/Fem+Sg+Com: Gádijn
    Gáhti+N+Prop+Sem/Fem+Pl+Nom: Gádi
    Gáhti+N+Prop+Sem/Fem+Pl+Ill: Gádijda
    Gáhti+N+Prop+Sem/Fem+Ess: Gáhtin
    Gáhti+N+Prop+Sem/Fem+Der/lasj+N+Sg+Nom: []
    Gáhti+N+Prop+Sem/Fem+Der/k+N+Sg+Nom: []
    
  Propernoun - Británna: # ACCRA-plc
    Británna+N+Prop+Sem/Plc+Sg+Nom: Británna
    Británna+N+Prop+Sem/Plc+Sg+Gen: Británna
    Británna+N+Prop+Sem/Plc+Sg+Acc: Británnav
    Británna+N+Prop+Sem/Plc+Sg+Ine: Británnan
    Británna+N+Prop+Sem/Plc+Sg+Ill: Británnaj 
    Británna+N+Prop+Sem/Plc+Sg+Ela: Británnas
    Británna+N+Prop+Sem/Plc+Sg+Com: Británnajn
    Británna+N+Prop+Sem/Plc+Pl+Nom: Británna
    Británna+N+Prop+Sem/Plc+Pl+Ill: Británnajda
    Británna+N+Prop+Sem/Plc+Ess: Británnan
    Británna+N+Prop+Sem/Plc+Der/lasj+N+Sg+Nom: británnalasj
    Británna+N+Prop+Sem/Plc+Der/k+N+Sg+Nom: británnak
    
  Propernoun - Ráhka: # ACCRA-sur
    Ráhka+N+Prop+Sem/Sur+Sg+Nom: Ráhka
    Ráhka+N+Prop+Sem/Sur+Sg+Gen: Ráhka
    Ráhka+N+Prop+Sem/Sur+Sg+Acc: Ráhkav
    Ráhka+N+Prop+Sem/Sur+Sg+Ine: Ráhkan
    Ráhka+N+Prop+Sem/Sur+Sg+Ill: Ráhkaj
    Ráhka+N+Prop+Sem/Sur+Sg+Ela: Ráhkas
    Ráhka+N+Prop+Sem/Sur+Sg+Com: Ráhkajn
    Ráhka+N+Prop+Sem/Sur+Pl+Nom: Ráhka
    Ráhka+N+Prop+Sem/Sur+Pl+Ill: Ráhkajda
    Ráhka+N+Prop+Sem/Sur+Ess: Ráhkan
    Ráhka+N+Prop+Sem/Sur+Der/lasj+Sg+Nom: []
    Ráhka+N+Prop+Sem/Sur+Der/k+N+Sg+Nom: []
    
  Propernoun - Gáddjá: # MARJA-fem
    Gáddjá+N+Prop+Sem/Fem+Sg+Nom: Gáddjá
    Gáddjá+N+Prop+Sem/Fem+Sg+Gen: Gádjá
    Gáddjá+N+Prop+Sem/Fem+Sg+Acc: Gádjáv
    Gáddjá+N+Prop+Sem/Fem+Sg+Ine: Gádján
    Gáddjá+N+Prop+Sem/Fem+Sg+Ill: Gáddjáj
    Gáddjá+N+Prop+Sem/Fem+Sg+Ela: Gádjás
    Gáddjá+N+Prop+Sem/Fem+Sg+Com: Gádjájn
    Gáddjá+N+Prop+Sem/Fem+Pl+Nom: Gádjá
    Gáddjá+N+Prop+Sem/Fem+Pl+Ill: Gádjájda
    Gáddjá+N+Prop+Sem/Fem+Ess: Gáddján
    Gáddjá+N+Prop+Sem/Fem+Der/lasj+N+Sg+Nom: []
    Gáddjá+N+Prop+Sem/Fem+Der/k+N+Sg+Nom: []
    Gáddjá+N+Prop+Sem/Fem+Der/gusj+N+Prop+Sg+Nom: Gádjágusj
    Gáddjá+N+Prop+Sem/Fem+Der/gusj+N+Prop+Sg+Acc: Gádjáguttjav

  Propernoun - Mummistállo: # MARJA-ani
    Mummistállo+N+Prop+Sem/Ani+Sg+Nom: [Mummistállo, Muminstállo]
    Mummistállo+N+Prop+Sem/Ani+Sg+Gen: [Mummistálo, Muminstálo]
    Mummistállo+N+Prop+Sem/Ani+Sg+Acc: [Mummistálov, Muminstálov]
    Mummistállo+N+Prop+Sem/Ani+Sg+Ine: [Mummistálon, Muminstálon]
    Mummistállo+N+Prop+Sem/Ani+Sg+Ill: [Mummistálluj, Muminstálluj]
    Mummistállo+N+Prop+Sem/Ani+Sg+Ela: [Mummistálos, Muminstálos]
    Mummistállo+N+Prop+Sem/Ani+Sg+Com: [Mummistálujn, Mummistálojn, Muminstálojn, Muminstálujn]
    Mummistállo+N+Prop+Sem/Ani+Pl+Nom: [Mummistálo, Muminstálo]
    Mummistállo+N+Prop+Sem/Ani+Pl+Ill: [Mummistálojda, Muminstálojda]
    Mummistállo+N+Prop+Sem/Ani+Ess: Mummistállon, Muminstállon]
    Mummistállo+N+Prop+Sem/Ani+Der/lasj+N+Sg+Nom: []
    Mummistállo+N+Prop+Sem/Ani+Der/k+N+Sg+Nom: []

  Propernoun - Máhttu: # MARJA-mal
    Máhttu+N+Prop+Sem/Mal+Sg+Nom: Máhttu
    Máhttu+N+Prop+Sem/Mal+Sg+Gen: Máhtu
    Máhttu+N+Prop+Sem/Mal+Sg+Acc: Máhtuv
    Máhttu+N+Prop+Sem/Mal+Sg+Ine: Máhtun
    Máhttu+N+Prop+Sem/Mal+Sg+Ill: Máhttuj
    Máhttu+N+Prop+Sem/Mal+Sg+Ela: Máhtus
    Máhttu+N+Prop+Sem/Mal+Sg+Com: Máhtujn
    Máhttu+N+Prop+Sem/Mal+Pl+Nom: Máhtu
    Máhttu+N+Prop+Sem/Mal+Pl+Ill: Máhtujda
    Máhttu+N+Prop+Sem/Mal+Ess: Máhttun
    Máhttu+N+Prop+Sem/Mal+Der/lasj+N+Sg+Nom: []
    Máhttu+N+Prop+Sem/Mal+Der/k+N+Sg+Nom: []

  Propernoun - Snøhvitprosjækta: # MARJA-obj
    Snøhvitprosjækta+N+Prop+Sem/Obj+Sg+Nom: [Snøhvitprosjækta, Snøhvitprosjäkta]
    Snøhvitprosjækta+N+Prop+Sem/Obj+Sg+Gen: Snøhvitprosjevta
    Snøhvitprosjækta+N+Prop+Sem/Obj+Sg+Acc: Snøhvitprosjevtav
    Snøhvitprosjækta+N+Prop+Sem/Obj+Sg+Ine: Snøhvitprosjevtan
    Snøhvitprosjækta+N+Prop+Sem/Obj+Sg+Ill: [Snøhvitprosjæktaj, Snøhvitprosjäktaj]
    Snøhvitprosjækta+N+Prop+Sem/Obj+Sg+Ela: Snøhvitprosjevtas
    Snøhvitprosjækta+N+Prop+Sem/Obj+Sg+Com: Snøhvitprosjevtajn
    Snøhvitprosjækta+N+Prop+Sem/Obj+Pl+Nom: Snøhvitprosjevta
    Snøhvitprosjækta+N+Prop+Sem/Obj+Pl+Ill: Snøhvitprosjevtajda
    Snøhvitprosjækta+N+Prop+Sem/Obj+Ess: [Snøhvitprosjæktan, Snøhvitprosjäktan]
    Snøhvitprosjækta+N+Prop+Sem/Obj+Der/lasj+N+Sg+Nom: []
    Snøhvitprosjækta+N+Prop+Sem/Obj+Der/k+N+Sg+Nom: []

  Propernoun - Stuorradigge: # MARJA-org
    Stuorradigge+N+Prop+Sem/Org+Sg+Nom: Stuorradigge
    Stuorradigge+N+Prop+Sem/Org+Sg+Gen: Stuorradikke
    Stuorradigge+N+Prop+Sem/Org+Sg+Acc: Stuorradikkev
    Stuorradigge+N+Prop+Sem/Org+Sg+Ine: Stuorradikken
    Stuorradigge+N+Prop+Sem/Org+Sg+Ill: Stuorradiggáj
    Stuorradigge+N+Prop+Sem/Org+Sg+Ela: Stuorradikkes
    Stuorradigge+N+Prop+Sem/Org+Sg+Com: Stuorradikkijn
    Stuorradigge+N+Prop+Sem/Org+Pl+Nom: Stuorradikke
    Stuorradigge+N+Prop+Sem/Org+Pl+Ill: Stuorradikkijda
    Stuorradigge+N+Prop+Sem/Org+Ess: Stuorradiggen
    Stuorradigge+N+Prop+Sem/Org+Der/lasj+N+Sg+Nom: []
    Stuorradigge+N+Prop+Sem/Org+Der/k+N+Sg+Nom: []
  
  Propernoun - Euråvpåráde: # MARJA-org
    Euråvpåráde+N+Prop+Sem/Org+Sg+Nom: [Europaráde, Euråvpåráde      ]
    Euråvpåráde+N+Prop+Sem/Org+Sg+Gen: [Europaráde, Euråvpåráde      ]
    Euråvpåráde+N+Prop+Sem/Org+Sg+Acc: [Europarádev, Euråvpårádev    ]
    Euråvpåráde+N+Prop+Sem/Org+Sg+Ine: [Europaráden, Euråvpåráden    ]
    Euråvpåráde+N+Prop+Sem/Org+Sg+Ill: [Europarádáj, Euråvpårádáj    ]
    Euråvpåráde+N+Prop+Sem/Org+Sg+Ela: [Europarádes,Euråvpårádes     ]
    Euråvpåráde+N+Prop+Sem/Org+Sg+Com: [Europarádijn, Euråvpårádijn  ]
    Euråvpåráde+N+Prop+Sem/Org+Pl+Nom: [Europaráde, Euråvpåráde      ]
    Euråvpåráde+N+Prop+Sem/Org+Pl+Ill: [Europarádijda, Euråvpårádijda]
    Euråvpåráde+N+Prop+Sem/Org+Ess: [Europaráden, Euråvpåráden]
    Euråvpåráde+N+Prop+Sem/Org+Der/lasj+N+Sg+Nom: []
    Euråvpåráde+N+Prop+Sem/Org+Der/k+N+Sg+Nom: []
  
  Propernoun - Adriamerra: # MARJA-plc
    Adriamerra+N+Prop+Sem/Plc+Sg+Nom: Adriamerra
    Adriamerra+N+Prop+Sem/Plc+Sg+Gen: Adriamera
    Adriamerra+N+Prop+Sem/Plc+Sg+Acc: Adriamerav
    Adriamerra+N+Prop+Sem/Plc+Sg+Ine: Adriameran
    Adriamerra+N+Prop+Sem/Plc+Sg+Ill: Adriamerraj
    Adriamerra+N+Prop+Sem/Plc+Sg+Ela: Adriameras
    Adriamerra+N+Prop+Sem/Plc+Sg+Com: Adriamerajn
    Adriamerra+N+Prop+Sem/Plc+Pl+Nom: Adriamera
    Adriamerra+N+Prop+Sem/Plc+Pl+Ill: Adriamerajda
    Adriamerra+N+Prop+Sem/Plc+Ess: Adriamerran
    Adriamerra+N+Prop+Sem/Plc+Der/lasj+N+Sg+Nom: adriameralasj
    Adriamerra+N+Prop+Sem/Plc+Der/k+N+Sg+Nom: adriamerak
  
  Propernoun - Bådåddjo: # MARJA-plc
    Bådåddjo+N+Prop+Sem/Plc+Sg+Nom: Bådåddjo
    Bådåddjo+N+Prop+Sem/Plc+Sg+Gen: Bådådjo
    Bådåddjo+N+Prop+Sem/Plc+Sg+Acc: Bådådjov
    Bådåddjo+N+Prop+Sem/Plc+Sg+Ine: Bådådjon
    Bådåddjo+N+Prop+Sem/Plc+Sg+Ill: Bådåddjuj
    Bådåddjo+N+Prop+Sem/Plc+Sg+Ela: Bådådjos
    Bådåddjo+N+Prop+Sem/Plc+Sg+Com: [Bådådjujn, Bådådjojn]
    Bådåddjo+N+Prop+Sem/Plc+Pl+Nom: Bådådjo
    Bådåddjo+N+Prop+Sem/Plc+Pl+Ill: Bådådjojda
    Bådåddjo+N+Prop+Sem/Plc+Ess: Bådåddjon
    Bådåddjo+N+Prop+Sem/Plc+Der/lasj+N+Sg+Nom: bådådjolasj
    Bådåddjo+N+Prop+Sem/Plc+Der/k+N+Sg+Nom: bådådjok

  Propernoun - Birtsse: # MARJA-sur
    Birtsse+N+Prop+Sem/Sur+Sg+Nom: Birtsse
    Birtsse+N+Prop+Sem/Sur+Sg+Gen: Birtsse
    Birtsse+N+Prop+Sem/Sur+Sg+Acc: Birtssev
    Birtsse+N+Prop+Sem/Sur+Sg+Ine: Birtssen
    Birtsse+N+Prop+Sem/Sur+Sg+Ill: Birtssáj
    Birtsse+N+Prop+Sem/Sur+Sg+Ela: Birtsses
    Birtsse+N+Prop+Sem/Sur+Sg+Com: Birtssijn
    Birtsse+N+Prop+Sem/Sur+Pl+Nom: Birtsse
    Birtsse+N+Prop+Sem/Sur+Pl+Ill: Birtssijda
    Birtsse+N+Prop+Sem/Sur+Ess: Birtssen
    Birtsse+N+Prop+Sem/Sur+Der/lasj+N+Sg+Nom: []
    Birtsse+N+Prop+Sem/Sur+Der/k+N+Sg+Nom: []
    
  Propernoun - Suobma: # SUOBMA-plc
    Suobma+N+Prop+Sem/Plc+Sg+Nom: Suobma
    Suobma+N+Prop+Sem/Plc+Sg+Gen: Suoma
    Suobma+N+Prop+Sem/Plc+Sg+Acc: Suomav
    Suobma+N+Prop+Sem/Plc+Sg+Ine: Suoman
    Suobma+N+Prop+Sem/Plc+Sg+Ill: Suobmaj
    Suobma+N+Prop+Sem/Plc+Sg+Ela: Suomas
    Suobma+N+Prop+Sem/Plc+Sg+Com: Suomajn
    Suobma+N+Prop+Sem/Plc+Pl+Nom: Suoma
    Suobma+N+Prop+Sem/Plc+Pl+Ill: Suomajda
    Suobma+N+Prop+Sem/Plc+Ess: Suobman
    Suobma+N+Prop+Sem/Plc+Der/lasj+N+Sg+Nom: []
    Suobma+N+Prop+Sem/Plc+Der/k+N+Sg+Nom: []
  
#  Propernoun - Kuoljok: # LONDON-sur
#    Kuoljok+N+Prop+Sem/Sur+Sg+Nom: Kuoljok
#    Kuoljok+N+Prop+Sem/Sur+Sg+Gen: Kuoljoga
#    Kuoljok+N+Prop+Sem/Sur+Sg+Acc: Kuoljogav
#    Kuoljok+N+Prop+Sem/Sur+Sg+Ine: Kuoljogin
#    Kuoljok+N+Prop+Sem/Sur+Sg+Ill: Kuoljogij
#    Kuoljok+N+Prop+Sem/Sur+Sg+Ela: Kuoljogis
#    Kuoljok+N+Prop+Sem/Sur+Sg+Com: Kuoljogijn
#    Kuoljok+N+Prop+Sem/Sur+Pl+Nom: Kuoljoga
#    Kuoljok+N+Prop+Sem/Sur+Pl+Ill: Kuoljogijda
#    Kuoljok+N+Prop+Sem/Sur+Ess: Kuoljogin
#    Kuoljok+N+Prop+Sem/Sur+Der/lasj+N+Sg+Nom: []
#    Kuoljok+N+Prop+Sem/Sur+Der/k+N+Sg+Nom: []

  Propernoun - Njávisj: # LONDON-ani
    Njávisj+N+Prop+Sem/Ani+Sg+Nom: Njávisj
    Njávisj+N+Prop+Sem/Ani+Sg+Gen: Njávitja
    Njávisj+N+Prop+Sem/Ani+Sg+Acc: Njávitjav
    Njávisj+N+Prop+Sem/Ani+Sg+Ine: Njávitjin
    Njávisj+N+Prop+Sem/Ani+Sg+Ill: Njávitjij
    Njávisj+N+Prop+Sem/Ani+Sg+Ela: Njávitjis
    Njávisj+N+Prop+Sem/Ani+Sg+Com: Njávitjijn
    Njávisj+N+Prop+Sem/Ani+Pl+Nom: Njávitja
    Njávisj+N+Prop+Sem/Ani+Pl+Ill: Njávitjijda
    Njávisj+N+Prop+Sem/Ani+Ess: Njávitjin
    Njávisj+N+Prop+Sem/Ani+Der/lasj+N+Sg+Nom: []
    Njávisj+N+Prop+Sem/Ani+Der/k+N+Sg+Nom: []
    
  Propernoun - Samovarteáhtar: # LONDON-org
    Samovarteáhtar+N+Prop+Sem/Org+Sg+Nom: Samovarteáhtar
    Samovarteáhtar+N+Prop+Sem/Org+Sg+Gen: Samovarteáhttara
    Samovarteáhtar+N+Prop+Sem/Org+Sg+Acc: Samovarteáhttarav
    Samovarteáhtar+N+Prop+Sem/Org+Sg+Ine: Samovarteáhttarin
    Samovarteáhtar+N+Prop+Sem/Org+Sg+Ill: Samovarteáhttarij
    Samovarteáhtar+N+Prop+Sem/Org+Sg+Ela: Samovarteáhttaris
    Samovarteáhtar+N+Prop+Sem/Org+Sg+Com: Samovarteáhttarijn
    Samovarteáhtar+N+Prop+Sem/Org+Pl+Nom: Samovarteáhttara
    Samovarteáhtar+N+Prop+Sem/Org+Pl+Ill: Samovarteáhttarijda
    Samovarteáhtar+N+Prop+Sem/Org+Ess: Samovarteáhttarin
    Samovarteáhtar+N+Prop+Sem/Org+Der/lasj+N+Sg+Nom: []
    Samovarteáhtar+N+Prop+Sem/Org+Der/k+N+Sg+Nom: []

  Propernoun - Ievár: # LONDON-mal
    Ievár+N+Prop+Sem/Mal+Sg+Nom: Ievár
    Ievár+N+Prop+Sem/Mal+Sg+Gen: Ievára
    Ievár+N+Prop+Sem/Mal+Sg+Acc: Ievárav
    Ievár+N+Prop+Sem/Mal+Sg+Ine: Ievárin
    Ievár+N+Prop+Sem/Mal+Sg+Ill: Ievárij
    Ievár+N+Prop+Sem/Mal+Sg+Ela: Ieváris
    Ievár+N+Prop+Sem/Mal+Sg+Com: Ievárijn
    Ievár+N+Prop+Sem/Mal+Pl+Nom: Ievára
    Ievár+N+Prop+Sem/Mal+Pl+Ill: Ievárijda
    Ievár+N+Prop+Sem/Mal+Ess: Ievárin
    Ievár+N+Prop+Sem/Mal+Der/lasj+N+Sg+Nom: []
    Ievár+N+Prop+Sem/Mal+Der/k+N+Sg+Nom: []

  Propernoun - Ábmut: # LONDON-mal
    Ábmut+N+Prop+Sem/Mal+Sg+Nom: Ábmut
    Ábmut+N+Prop+Sem/Mal+Sg+Gen: Ábmuda
    Ábmut+N+Prop+Sem/Mal+Sg+Acc: Ábmudav
    Ábmut+N+Prop+Sem/Mal+Sg+Ine: Ábmudin
    Ábmut+N+Prop+Sem/Mal+Sg+Ill: Ábmudij
    Ábmut+N+Prop+Sem/Mal+Sg+Ela: Ábmudis
    Ábmut+N+Prop+Sem/Mal+Sg+Com: Ábmudijn
    Ábmut+N+Prop+Sem/Mal+Pl+Nom: Ábmuda
    Ábmut+N+Prop+Sem/Mal+Pl+Ill: Ábmudijda
    Ábmut+N+Prop+Sem/Mal+Ess: Ábmudin
    Ábmut+N+Prop+Sem/Mal+Der/lasj+N+Sg+Nom: []
    Ábmut+N+Prop+Sem/Mal+Der/k+N+Sg+Nom: []
    
  Propernoun - Listárjjus: # LONDON-mal
    Listárjjus+N+Prop+Sem/Mal+Sg+Nom: Listárjjus
    Listárjjus+N+Prop+Sem/Mal+Sg+Gen: Listárjjusa
    Listárjjus+N+Prop+Sem/Mal+Sg+Acc: Listárjjusav
    Listárjjus+N+Prop+Sem/Mal+Sg+Ine: Listárjjusin
    Listárjjus+N+Prop+Sem/Mal+Sg+Ill: Listárjjusij
    Listárjjus+N+Prop+Sem/Mal+Sg+Ela: Listárjjusis
    Listárjjus+N+Prop+Sem/Mal+Sg+Com: Listárjjusijn
    Listárjjus+N+Prop+Sem/Mal+Pl+Nom: Listárjjusa
    Listárjjus+N+Prop+Sem/Mal+Pl+Ill: Listárjjusijda
    Listárjjus+N+Prop+Sem/Mal+Ess: Listárjjusin
    Listárjjus+N+Prop+Sem/Mal+Der/lasj+N+Sg+Nom: []
    Listárjjus+N+Prop+Sem/Mal+Der/k+N+Sg+Nom: []

  Propernoun - Kárin: # LONDON-fem
    Kárin+N+Prop+Sem/Fem+Sg+Nom: Kárin
    Kárin+N+Prop+Sem/Fem+Sg+Gen: Kárina
    Kárin+N+Prop+Sem/Fem+Sg+Acc: Kárinav
    Kárin+N+Prop+Sem/Fem+Sg+Ine: Kárinin
    Kárin+N+Prop+Sem/Fem+Sg+Ill: Kárinij
    Kárin+N+Prop+Sem/Fem+Sg+Ela: Kárinis
    Kárin+N+Prop+Sem/Fem+Sg+Com: Kárinijn
    Kárin+N+Prop+Sem/Fem+Pl+Nom: Kárina
    Kárin+N+Prop+Sem/Fem+Pl+Ill: Kárinijda
    Kárin+N+Prop+Sem/Fem+Ess: Kárinin
    Kárin+N+Prop+Sem/Fem+Der/lasj+N+Sg+Nom: []
    Kárin+N+Prop+Sem/Fem+Der/k+N+Sg+Nom: []

  Propernoun - Adélieednam: # LONDON-plc
    Adélieednam+N+Prop+Sem/Plc+Sg+Nom: Adélieednam
    Adélieednam+N+Prop+Sem/Plc+Sg+Gen: Adélieednama
    Adélieednam+N+Prop+Sem/Plc+Sg+Acc: Adélieednamav
    Adélieednam+N+Prop+Sem/Plc+Sg+Ine: Adélieednamin
    Adélieednam+N+Prop+Sem/Plc+Sg+Ill: Adélieednamij
    Adélieednam+N+Prop+Sem/Plc+Sg+Ela: Adélieednamis
    Adélieednam+N+Prop+Sem/Plc+Sg+Com: Adélieednamijn
    Adélieednam+N+Prop+Sem/Plc+Pl+Nom: Adélieednama
    Adélieednam+N+Prop+Sem/Plc+Pl+Ill: Adélieednamijda
    Adélieednam+N+Prop+Sem/Plc+Ess: Adélieednamin
    Adélieednam+N+Prop+Sem/Plc+Der/lasj+N+Sg+Nom: []
    Adélieednam+N+Prop+Sem/Plc+Der/k+N+Sg+Nom: []
  
  Propernoun - Loahpasj: # LONDON-Obj
    Loahpasj+N+Prop+Sem/Obj+Sg+Nom: Loahpasj
    Loahpasj+N+Prop+Sem/Obj+Sg+Gen: Loahpatja
    Loahpasj+N+Prop+Sem/Obj+Sg+Acc: Loahpatjav
    Loahpasj+N+Prop+Sem/Obj+Sg+Ine: Loahpatjin
    Loahpasj+N+Prop+Sem/Obj+Sg+Ill: Loahpatjij
    Loahpasj+N+Prop+Sem/Obj+Sg+Ela: Loahpatjis
    Loahpasj+N+Prop+Sem/Obj+Sg+Com: Loahpatjijn
    Loahpasj+N+Prop+Sem/Obj+Pl+Nom: Loahpatja
    Loahpasj+N+Prop+Sem/Obj+Pl+Ill: Loahpatjijda
    Loahpasj+N+Prop+Sem/Obj+Ess: Loahpatjin
    Loahpasj+N+Prop+Sem/Obj+Der/lasj+N+Sg+Nom: []
    Loahpasj+N+Prop+Sem/Obj+Der/k+N+Sg+Nom: []
    
#  Propernoun - Jusát: # ANAR-mal
#    Jusát+N+Prop+Sem/Mal+Sg+Nom: Jusát
#    Jusát+N+Prop+Sem/Mal+Sg+Gen: Jusáda
#    Jusát+N+Prop+Sem/Mal+Sg+Acc: Jusádav
#    Jusát+N+Prop+Sem/Mal+Sg+Ine: Jusádin
#    Jusát+N+Prop+Sem/Mal+Sg+Ill: Jusádij
#    Jusát+N+Prop+Sem/Mal+Sg+Ela: Jusádis
#    Jusát+N+Prop+Sem/Mal+Sg+Com: Jusádijn
#    Jusát+N+Prop+Sem/Mal+Pl+Nom: Jusáda
#    Jusát+N+Prop+Sem/Mal+Pl+Ill: Jusádijda
#    Jusát+N+Prop+Sem/Mal+Ess: Jusádin
#    Jusát+N+Prop+Sem/Mal+Der/lasj+N+Sg+Nom: []
#    Jusát+N+Prop+Sem/Mal+Der/k+N+Sg+Nom: []

  Propernoun - Guhttás: # ANAR-plc
    Guhttás+N+Prop+Sem/Plc+Sg+Nom: Guhttás
    Guhttás+N+Prop+Sem/Plc+Sg+Gen: Guhttása
    Guhttás+N+Prop+Sem/Plc+Sg+Acc: Guhttásav
    Guhttás+N+Prop+Sem/Plc+Sg+Ine: Guhttásin
    Guhttás+N+Prop+Sem/Plc+Sg+Ill: Guhttásij
    Guhttás+N+Prop+Sem/Plc+Sg+Ela: Guhttásis
    Guhttás+N+Prop+Sem/Plc+Sg+Com: Guhttásijn
    Guhttás+N+Prop+Sem/Plc+Pl+Nom: Guhttása
    Guhttás+N+Prop+Sem/Plc+Pl+Ill: Guhttásijda
    Guhttás+N+Prop+Sem/Plc+Ess: Guhttásin
    Guhttás+N+Prop+Sem/Plc+Der/lasj+N+Sg+Nom: []
    Guhttás+N+Prop+Sem/Plc+Der/k+N+Sg+Nom: []
  
  Propernoun - Mihkal: # DUORTNUS-mal
    Mihkal+N+Prop+Sem/Mal+Sg+Nom: Mihkal
    Mihkal+N+Prop+Sem/Mal+Sg+Gen: Mihkkala
    Mihkal+N+Prop+Sem/Mal+Sg+Acc: Mihkkalav
    Mihkal+N+Prop+Sem/Mal+Sg+Ine: Mihkkalin
    Mihkal+N+Prop+Sem/Mal+Sg+Ill: Mihkkalij
    Mihkal+N+Prop+Sem/Mal+Sg+Ela: Mihkkalis
    Mihkal+N+Prop+Sem/Mal+Sg+Com: Mihkkalijn
    Mihkal+N+Prop+Sem/Mal+Pl+Nom: Mihkkala
    Mihkal+N+Prop+Sem/Mal+Pl+Ill: Mihkkalijda
    Mihkal+N+Prop+Sem/Mal+Ess: Mihkkalin
    Mihkal+N+Prop+Sem/Mal+Der/lasj+N+Sg+Nom: []
    Mihkal+N+Prop+Sem/Mal+Der/k+N+Sg+Nom: []
 
  Propernoun - Vándar: # DUORTNUS-sur
    Vándar+N+Prop+Sem/Sur+Sg+Nom: Vándar
    Vándar+N+Prop+Sem/Sur+Sg+Gen: Vánndara
    Vándar+N+Prop+Sem/Sur+Sg+Acc: Vánndarav
    Vándar+N+Prop+Sem/Sur+Sg+Ine: Vánndarin
    Vándar+N+Prop+Sem/Sur+Sg+Ill: Vánndarij
    Vándar+N+Prop+Sem/Sur+Sg+Ela: Vánndaris
    Vándar+N+Prop+Sem/Sur+Sg+Com: Vánndarijn
    Vándar+N+Prop+Sem/Sur+Pl+Nom: Vánndara
    Vándar+N+Prop+Sem/Sur+Pl+Ill: Vánndarijda
    Vándar+N+Prop+Sem/Sur+Ess: Vánndarin
    Vándar+N+Prop+Sem/Sur+Der/lasj+N+Sg+Nom: []
    Vándar+N+Prop+Sem/Sur+Der/k+N+Sg+Nom: []
  
  Propernoun - Euråvpårádeministarjuogos: # DUORTNUS-org
    Euråvpårádeministarjuogos+N+Prop+Sem/Org+Sg+Nom: [Europarádeministarjuogos, Euråvpårádeministarjuogos        ]
    Euråvpårádeministarjuogos+N+Prop+Sem/Org+Sg+Gen: [Europarádeministarjuohkusa, Euråvpårádeministarjuohkusa    ]
    Euråvpårádeministarjuogos+N+Prop+Sem/Org+Sg+Acc: [Europarádeministarjuohkusav,Euråvpårádeministarjuohkusav   ]
    Euråvpårádeministarjuogos+N+Prop+Sem/Org+Sg+Ine: [Europarádeministarjuohkusin, Euråvpårádeministarjuohkusin  ]
    Euråvpårádeministarjuogos+N+Prop+Sem/Org+Sg+Ill: [Europarádeministarjuohkusij, Euråvpårádeministarjuohkusij  ]
    Euråvpårádeministarjuogos+N+Prop+Sem/Org+Sg+Ela: [Europarádeministarjuohkusis, Euråvpårádeministarjuohkusis  ]
    Euråvpårádeministarjuogos+N+Prop+Sem/Org+Sg+Com: [Europarádeministarjuohkusijn, Euråvpårádeministarjuohkusijn]
    Euråvpårádeministarjuogos+N+Prop+Sem/Org+Pl+Nom: [Europarádeministarjuohkusa, Euråvpårádeministarjuohkusa    ]
    Euråvpårádeministarjuogos+N+Prop+Sem/Org+Pl+Ill: [Europarádeministarjuohkusijda, Euråvpårádeministarjuohkusijda]
    Euråvpårádeministarjuogos+N+Prop+Sem/Org+Ess: [Europarádeministarjuohkusin, Europarádeministarjuogon, Euråvpårádeministarjuohkusin, Euråvpårádeministarjuogon]
    Euråvpårádeministarjuogos+N+Prop+Sem/Org+Der/lasj+N+Sg+Nom: []
    Euråvpårádeministarjuogos+N+Prop+Sem/Org+Der/k+N+Sg+Nom: []

  Propernoun - Gierisluoppal: # DUORTNUS-plc
    Gierisluoppal+N+Prop+Sem/Plc+Sg+Nom: Gierisluoppal
    Gierisluoppal+N+Prop+Sem/Plc+Sg+Gen: Gierisluobbala
    Gierisluoppal+N+Prop+Sem/Plc+Sg+Acc: Gierisluobbalav
    Gierisluoppal+N+Prop+Sem/Plc+Sg+Ine: Gierisluobbalin
    Gierisluoppal+N+Prop+Sem/Plc+Sg+Ill: Gierisluobbalij
    Gierisluoppal+N+Prop+Sem/Plc+Sg+Ela: Gierisluobbalis
    Gierisluoppal+N+Prop+Sem/Plc+Sg+Com: Gierisluobbalijn
    Gierisluoppal+N+Prop+Sem/Plc+Pl+Nom: Gierisluobbala
    Gierisluoppal+N+Prop+Sem/Plc+Pl+Ill: Gierisluobbalijda
    Gierisluoppal+N+Prop+Sem/Plc+Ess: Gierisluobbalin
    Gierisluoppal+N+Prop+Sem/Plc+Der/lasj+N+Sg+Nom: []
    Gierisluoppal+N+Prop+Sem/Plc+Der/k+N+Sg+Nom: []
  
  Propernoun - Seustiempel: # TIEMPEL-Obj
    Seustiempel+N+Prop+Sem/Obj+Sg+Nom: Seustiempel
    Seustiempel+N+Prop+Sem/Obj+Sg+Gen: Seustiemmpela
    Seustiempel+N+Prop+Sem/Obj+Sg+Acc: Seustiemmpelav
    Seustiempel+N+Prop+Sem/Obj+Sg+Ine: Seustiemmpelin
    Seustiempel+N+Prop+Sem/Obj+Sg+Ill: Seustiemmpelij
    Seustiempel+N+Prop+Sem/Obj+Sg+Ela: Seustiemmpelis
    Seustiempel+N+Prop+Sem/Obj+Sg+Com: Seustiemmpelijn
    Seustiempel+N+Prop+Sem/Obj+Pl+Nom: Seustiemmpela
    Seustiempel+N+Prop+Sem/Obj+Pl+Ill: Seustiemmpelijda
    Seustiempel+N+Prop+Sem/Obj+Ess: Seustiemmpelin
    Seustiempel+N+Prop+Sem/Obj+Der/lasj+N+Sg+Nom: []
    Seustiempel+N+Prop+Sem/Obj+Der/k+N+Sg+Nom: []
  
  Propernoun - Euruhpá: # Åvtåstus: # BASUDIS-org
    'Euråvpå Åvtåstus+N+Prop+Sem/Org+Sg+Nom': 'Euråvpå Åvtåstus'
    'Euråvpå Åvtåstus+N+Prop+Sem/Org+Sg+Gen': 'Euråvpå Åvtåstusá'
    'Euråvpå Åvtåstus+N+Prop+Sem/Org+Sg+Acc': 'Euråvpå Åvtåstusáv'
    'Euråvpå Åvtåstus+N+Prop+Sem/Org+Sg+Ine': 'Euråvpå Åvtåstusán'
    'Euråvpå Åvtåstus+N+Prop+Sem/Org+Sg+Ill': 'Euråvpå Åvtåstussaj'
    'Euråvpå Åvtåstus+N+Prop+Sem/Org+Sg+Ela': 'Euråvpå Åvtåstusás'
    'Euråvpå Åvtåstus+N+Prop+Sem/Org+Sg+Com': 'Euråvpå Åvtåstusájn'
    'Euråvpå Åvtåstus+N+Prop+Sem/Org+Pl+Nom': 'Euråvpå Åvtåstusá'
    'Euråvpå Åvtåstus+N+Prop+Sem/Org+Pl+Ill': 'Euråvpå Åvtåstusájda'
    'Euråvpå Åvtåstus+N+Prop+Sem/Org+Ess': 'Euråvpå Åvtåstussan'
    'Euråvpå Åvtåstus+N+Prop+Sem/Org+Der/lasj+N+Sg+Nom': []
    'Euråvpå Åvtåstus+N+Prop+Sem/Org+Der/k+N+Sg+Nom': []

  Propernoun - Ánndaris: # BASUDIS-mal
    Ánndaris+N+Prop+Sem/Mal+Sg+Nom: Ánndaris
    Ánndaris+N+Prop+Sem/Mal+Sg+Gen: Ánndarisá
    Ánndaris+N+Prop+Sem/Mal+Sg+Acc: Ánndarisáv
    Ánndaris+N+Prop+Sem/Mal+Sg+Ine: Ánndarisán
    Ánndaris+N+Prop+Sem/Mal+Sg+Ill: Ánndarissaj
    Ánndaris+N+Prop+Sem/Mal+Sg+Ela: Ánndarisás
    Ánndaris+N+Prop+Sem/Mal+Sg+Com: Ánndarisájn
    Ánndaris+N+Prop+Sem/Mal+Pl+Nom: Ánndarisá
    Ánndaris+N+Prop+Sem/Mal+Pl+Ill: Ánndarisájda
    Ánndaris+N+Prop+Sem/Mal+Ess: Ánndarissan
    Ánndaris+N+Prop+Sem/Mal+Der/lasj+N+Sg+Nom: []
    Ánndaris+N+Prop+Sem/Mal+Der/k+N+Sg+Nom: []
    
  Propernoun - Ulldevis: # BASUDIS-plc
    Ulldevis+N+Prop+Sem/Plc+Sg+Nom: Ulldevis
    Ulldevis+N+Prop+Sem/Plc+Sg+Gen: Ulldevisá
    Ulldevis+N+Prop+Sem/Plc+Sg+Acc: Ulldevisáv
    Ulldevis+N+Prop+Sem/Plc+Sg+Ine: Ulldevisán
    Ulldevis+N+Prop+Sem/Plc+Sg+Ill: Ulldevissaj
    Ulldevis+N+Prop+Sem/Plc+Sg+Ela: Ulldevisás
    Ulldevis+N+Prop+Sem/Plc+Sg+Com: Ulldevisájn
    Ulldevis+N+Prop+Sem/Plc+Pl+Nom: Ulldevisá
    Ulldevis+N+Prop+Sem/Plc+Pl+Ill: Ulldevisájda
    Ulldevis+N+Prop+Sem/Plc+Ess: Ulldevissan
    Ulldevis+N+Prop+Sem/Plc+Der/lasj+N+Sg+Nom: []
    Ulldevis+N+Prop+Sem/Plc+Der/k+N+Sg+Nom: ulldevisák

#  Propernoun - Magdalas: # BASUDIS-fem
#    Magdalas+N+Prop+Sem/Fem+Sg+Nom: Magdalas
#    Magdalas+N+Prop+Sem/Fem+Sg+Gen: Magdalasá
#    Magdalas+N+Prop+Sem/Fem+Sg+Acc: Magdalasáv
#    Magdalas+N+Prop+Sem/Fem+Sg+Ine: Magdalasán
#    Magdalas+N+Prop+Sem/Fem+Sg+Ill: Magdalassaj
#    Magdalas+N+Prop+Sem/Fem+Sg+Ela: Magdalasás
#    Magdalas+N+Prop+Sem/Fem+Sg+Com: Magdalasájn
#    Magdalas+N+Prop+Sem/Fem+Pl+Nom: Magdalasá
#    Magdalas+N+Prop+Sem/Fem+Pl+Ill: Magdalasájda
#    Magdalas+N+Prop+Sem/Fem+Ess: Magdalassan
#    Magdalas+N+Prop+Sem/Fem+Der/lasj+N+Sg+Nom: []
#    Magdalas+N+Prop+Sem/Fem+Der/k+N+Sg+Nom: []
    
  Propernoun - Vuollnásuoloj: # DAVVISUOLU-plc
    Vuollnásuoloj+N+Prop+Sem/Plc+Sg+Nom: Vuollnásuoloj
    Vuollnásuoloj+N+Prop+Sem/Plc+Sg+Gen: Vuollnásuollu
    Vuollnásuoloj+N+Prop+Sem/Plc+Sg+Acc: Vuollnásuolluv
    Vuollnásuoloj+N+Prop+Sem/Plc+Sg+Ine: Vuollnásuollun
    Vuollnásuoloj+N+Prop+Sem/Plc+Sg+Ill: Vuollnásuolluj
    Vuollnásuoloj+N+Prop+Sem/Plc+Sg+Ela: Vuollnásuollus
    Vuollnásuoloj+N+Prop+Sem/Plc+Sg+Com: Vuollnásuollujn
    Vuollnásuoloj+N+Prop+Sem/Plc+Pl+Nom: []
    Vuollnásuoloj+N+Prop+Sem/Plc+Pl+Ill: []
    Vuollnásuoloj+N+Prop+Sem/Plc+Ess: [Vuollnásuollun, Vuollnásuolon]
    Vuollnásuoloj+N+Prop+Sem/Plc+Der/lasj+N+Sg+Nom: []
    Vuollnásuoloj+N+Prop+Sem/Plc+Der/k+N+Sg+Nom: vuollnásuolluk
  
  Propernoun - Sirges: # GEAVNNIS-plc
    Sirges+N+Prop+Sem/Plc+Sg+Nom: Sirges
    Sirges+N+Prop+Sem/Plc+Sg+Gen: Sirggá
    Sirges+N+Prop+Sem/Plc+Sg+Acc: Sirggáv
    Sirges+N+Prop+Sem/Plc+Sg+Ine: Sirggán
    Sirges+N+Prop+Sem/Plc+Sg+Ill: Sirggáj
    Sirges+N+Prop+Sem/Plc+Sg+Ela: Sirggás
    Sirges+N+Prop+Sem/Plc+Sg+Com: Sirggájn
    Sirges+N+Prop+Sem/Plc+Pl+Nom: Sirggá
    Sirges+N+Prop+Sem/Plc+Pl+Ill: Sirggájda
    Sirges+N+Prop+Sem/Plc+Ess: [Sirggán, Sirgen]
    Sirges+N+Prop+Sem/Plc+Der/lasj+N+Sg+Nom: []
    Sirges+N+Prop+Sem/Plc+Der/k+N+Sg+Nom: sirggák

  Propernoun - Tiensjanváre: # VARGGAT-plc
    Tiensjanváre+N+Prop+Sem/Plc+Sg+Nom: []
    Tiensjanváre+N+Prop+Sem/Plc+Pl+Nom: Tiensjanváre
    Tiensjanváre+N+Prop+Sem/Plc+Pl+Gen: Tiensjanvárij
    Tiensjanváre+N+Prop+Sem/Plc+Pl+Acc: Tiensjanvárijt
    Tiensjanváre+N+Prop+Sem/Plc+Pl+Ine: Tiensjanvárijn
    Tiensjanváre+N+Prop+Sem/Plc+Pl+Ill: Tiensjanvárijda
    Tiensjanváre+N+Prop+Sem/Plc+Pl+Ela: Tiensjanvárijs
    Tiensjanváre+N+Prop+Sem/Plc+Pl+Com: Tiensjanvárij
    Tiensjanváre+N+Prop+Sem/Plc+Ess: Tiensjanvárren
    Tiensjanváre+N+Prop+Sem/Plc+Der/lasj+N+Sg+Nom: []
    Tiensjanváre+N+Prop+Sem/Plc+Der/k+N+Sg+Nom: tiensjanvárek
    
  Propernoun - Álpa: # ALEUHTAT-plc
    Álpa+N+Prop+Sem/Plc+Sg+Nom: []
    Álpa+N+Prop+Sem/Plc+Pl+Nom: Álpa
    Álpa+N+Prop+Sem/Plc+Pl+Gen: Álpaj
    Álpa+N+Prop+Sem/Plc+Pl+Acc: Álpajt
    Álpa+N+Prop+Sem/Plc+Pl+Ine: Álpajn
    Álpa+N+Prop+Sem/Plc+Pl+Ill: Álpajda
    Álpa+N+Prop+Sem/Plc+Pl+Ela: Álpajs
    Álpa+N+Prop+Sem/Plc+Pl+Com: Álpaj
    Álpa+N+Prop+Sem/Plc+Ess: Álpan
    Álpa+N+Prop+Sem/Plc+Der/lasj+N+Sg+Nom: álpalasj
    Álpa+N+Prop+Sem/Plc+Der/k+N+Sg+Nom: álpak
   
  Propernoun - Bahamasuollu: # SULLOT-plc
    Bahamasuollu+N+Prop+Sem/Plc+Sg+Nom: []
    Bahamasuollu+N+Prop+Sem/Plc+Pl+Nom: Bahamasuollu
    Bahamasuollu+N+Prop+Sem/Plc+Pl+Gen: Bahamasuolluj
    Bahamasuollu+N+Prop+Sem/Plc+Pl+Acc: Bahamasuollujt
    Bahamasuollu+N+Prop+Sem/Plc+Pl+Ine: Bahamasuollujn
    Bahamasuollu+N+Prop+Sem/Plc+Pl+Ill: Bahamasuollujda
    Bahamasuollu+N+Prop+Sem/Plc+Pl+Ela: Bahamasuollujs
    Bahamasuollu+N+Prop+Sem/Plc+Pl+Com: Bahamasuolluj
    Bahamasuollu+N+Prop+Sem/Plc+Ess: [Bahamasuollun, Bahamasuolon]
    Bahamasuollu+N+Prop+Sem/Plc+Der/lasj+N+Sg+Nom: []
    Bahamasuollu+N+Prop+Sem/Plc+Der/k+N+Sg+Nom: bahamasuolluk

  Propernoun - Vuolleednama: # EATNAMAT-plc
    Vuolleednama+N+Prop+Sem/Plc+Sg+Nom: []
    Vuolleednama+N+Prop+Sem/Plc+Pl+Nom: Vuolleednama
    Vuolleednama+N+Prop+Sem/Plc+Pl+Gen: Vuolleednamij
    Vuolleednama+N+Prop+Sem/Plc+Pl+Acc: Vuolleednamijt
    Vuolleednama+N+Prop+Sem/Plc+Pl+Ine: Vuolleednamijn
    Vuolleednama+N+Prop+Sem/Plc+Pl+Ill: Vuolleednamijda
    Vuolleednama+N+Prop+Sem/Plc+Pl+Ela: Vuolleednamijs
    Vuolleednama+N+Prop+Sem/Plc+Pl+Com: Vuolleednamij
    Vuolleednama+N+Prop+Sem/Plc+Ess: Vuolleednamin
    Vuolleednama+N+Prop+Sem/Plc+Der/lasj+N+Sg+Nom: []
    Vuolleednama+N+Prop+Sem/Plc+Der/k+N+Sg+Nom: []
  
#  Propernoun - Vuorká-Dávvira: # EATNAMAT-org
#    Vuorká-Dávvira+N+Prop+Sem/Org+Sg+Nom: []
#    Vuorká-Dávvira+N+Prop+Sem/Org+Sg+Gen: []
#    Vuorká-Dávvira+N+Prop+Sem/Org+Sg+Acc: []
#    Vuorká-Dávvira+N+Prop+Sem/Org+Sg+Ine: []
#    Vuorká-Dávvira+N+Prop+Sem/Org+Sg+Ill: []
#    Vuorká-Dávvira+N+Prop+Sem/Org+Sg+Ela: []
#    Vuorká-Dávvira+N+Prop+Sem/Org+Sg+Com: []
#    Vuorká-Dávvira+N+Prop+Sem/Org+Pl+Nom: Vuorká-Dávvira
#    Vuorká-Dávvira+N+Prop+Sem/Org+Pl+Ill: Vuorká-Dávvirijda
#    Vuorká-Dávvira+N+Prop+Sem/Org+Ess: Vuorká-Dávvirin
#    Vuorká-Dávvira+N+Prop+Sem/Org+Der/lasj+N+Sg+Nom: []
#    Vuorká-Dávvira+N+Prop+Sem/Org+Der/k+N+Sg+Nom: []
    
  Propernoun - Ája: # ÁJA-porg
    Ája+N+Prop+Sem/Org+Sg+Nom: Ája
    Ája+N+Prop+Sem/Org+Sg+Gen: Ádjaga
    Ája+N+Prop+Sem/Org+Sg+Acc: Ádjagav
    Ája+N+Prop+Sem/Org+Sg+Ine: Ádjagin
    Ája+N+Prop+Sem/Org+Sg+Ill: Ádjagij
    Ája+N+Prop+Sem/Org+Sg+Ela: Ádjagis
    Ája+N+Prop+Sem/Org+Sg+Com: Ádjagijn
    Ája+N+Prop+Sem/Org+Pl+Nom: Ádjaga
    Ája+N+Prop+Sem/Org+Pl+Ill: Ádjagijda
    Ája+N+Prop+Sem/Org+Ess: Ádjagin
    Ája+N+Prop+Sem/Org+Der/lasj+N+Sg+Nom: []
    Ája+N+Prop+Sem/Org+Der/k+N+Sg+Nom: []